【裁判字號】    97,交訴,107
【裁判日期】    970829
【裁判案由】    公共危險等
【裁判全文】
臺灣板橋地方法院刑事判決             97年度交訴字第107號
公  訴  人  臺灣板橋地方法院檢察署檢察官
被      告  甲○○
                    （現另案於臺灣桃園女子監獄執行）
上列被告因公共危險等案件，經檢察官提起公訴（97年度偵字第
7372號），本院依簡式審判程序判決如下：
    主  文
甲○○因過失傷害人，處有期徒刑肆月。又駕駛動力交通工具肇
事，致人受傷而逃逸，累犯，處有期徒刑玖月。應執行有期徒刑
壹年。
    事  實
一、甲○○有違反麻醉藥品管理條例、毒品危害防制條例等前科
    。前因施用毒品案件，經本院以92年度訴字第2315號刑事判
    決判處有期徒刑六月，如易科罰金，以銀元三百元折算一日
    確定，嗣於民國93年11月8日易科罰金執行完畢。
二、甲○○未考領普通小型車駕駛執照，即於民國96年12月13日
    上午10時許，駕駛車牌號碼為4761-RG 號之自小客車，沿臺
    北縣蘆洲市○○○路○段1 巷1 弄往同市○○路方向行駛，
    途經上開四維路142 巷19號對面時，本應注意車前狀況，並
    隨時採取必要之安全措施，而當時天氣晴朗、日間有自然光
    線、視距良好、路面乾燥、無缺陷及障礙物，復無不能注意
    之情事，詎甲○○竟疏未注意車前狀況，自左後方向前撞擊
    前方由許蓉璉所駕駛、後載乙○○車牌號碼為EHC-395 號之
    輕型機車，使乙○○、許蓉璉人車倒地，乙○○因而受有右
    股骨遠端粉碎性骨折、右手中指開放性脫臼等傷害，許蓉璉
    則受有多處擦傷、右肩及右手腕挫傷等傷害。詎甲○○於駕
    車肇事後，雖曾下車察看乙○○、許蓉璉之傷勢，然於警方
    及救護車到達前，並未留下任何聯絡方式，亦未陪同等待救
    護車到場以提供即時救護，即先行駕車逃逸，嗣因路人記下
    車號後報警處理，始循線查知上情。
三、案經乙○○、許蓉璉訴由臺北縣政府警察局蘆洲分局報請臺
    灣板橋地方法院檢察署檢察官偵查起訴。
    理  由
一、本件被告甲○○所犯係死刑、無期徒刑、最輕本刑為三年以
    上有期徒刑以外之罪，其於準備程序中就被訴事實為有罪之
    陳述，經法官告知簡式審判程序之旨，並聽取公訴人及被告
    之意見後，本院業已於97年8 月13日依刑事訴訟法第273 條
    之1 第1 項之規定，合議裁定由受命法官獨任進行簡式審判
    程序。是證人即告訴人乙○○、許蓉璉於警詢中所為之指述
    ，到場處理交通事故警員黃瑞利所製作之道路交通事故現場
    圖、現場草圖各一紙、道路交通事故調查報告表二紙，及新
    光吳火獅紀念醫院醫師所開立之診斷證明書二紙，雖均係被
    告以外之人於審判外之言詞或書面陳述，然依刑事訴訟法第
    159 條第2 項之規定，亦有證據能力，合先敘明。
二、前揭事實業據被告甲○○於本院審理中供承不諱，核與證人
    即告訴人乙○○、許蓉璉於警詢及偵查中所為之證述相符，
    並有道路交通事故現場圖、現場草圖、車籍查詢基本資料各
    一紙、道路交通事故調查報告表、診斷證明書各二紙、監視
    器錄影畫面翻拍照片二幀、現場及車損照片十幀附卷可稽，
    是此部分之事實堪以認定。
三、按汽車行駛時，駕駛人應注意車前狀況，並隨時採取必要之
    安全措施，道路交通安全規則第94條第3 項定有明文，被告
    駕駛汽車，自應注意上開交通安全規定。且依卷附道路交通
    事故調查表所載，肇事當時天氣晴朗、日間有自然光線、視
    距良好、路面乾燥、無缺陷及障礙物，復無不能注意之情事
    ，詎被告意疏未注意車前狀況因而肇事，被告對本件車禍之
    發生顯有過失，要無疑義。而告訴人二人確因本件車禍受有
    上開傷害，已如前述，則被告之過失行為與告訴人所受傷害
    間，具有相當因果關係甚明，是其過失傷害部分之犯行，事
    證明確，堪以認定。又被告駕車肇事後，雖曾下車察看，然
    並未陪同被害人等待救護車到場以提供即時救護，旋即駕車
    逃逸，其肇事逃逸部分之犯行，亦堪認定。
四、論罪科刑部分：
(一)核被告所為，係犯刑法第284 條第1 項前段之過失傷害罪及
    同法第185 條之4 之肇事逃逸罪。其一過失行為同時致告訴
    人乙○○、許蓉璉受有上開傷害，為想像競合犯，應依刑法
    第55條之規定從一重處斷。又被告未考領普通小型車駕駛執
    照，業據其供承在卷，且因而肇事致人受傷，依法應負刑事
    責任，所犯過失傷害罪部分應依道路交通管理處罰條例第86
    條第1 項規定，加重其刑二分之一。此外，駕駛人肇事逃逸
    ，係在其過失行為發生後為規避責任而另行起意之行為，故
    上開兩罪犯意各別，行為互殊，構成要件不同，應分論併罰
    之。
(二)被告前因施用毒品案件，經本院以92年度訴字第2315號刑事
    判決判處有期徒刑六月，如易科罰金，以銀元三百元折算一
    日確定，嗣於93年11月8 日易科罰金執行完畢乙節，有臺灣
    高等法院被告前案紀錄表一份在卷可按，其受有期徒刑執行
    完畢後五年內，故意再犯本件有期徒刑以上之肇事逃逸罪，
    就肇事逃逸罪部分構成累犯，應依刑法第47條第1 項規定加
    重其刑。
(三)本院爰審酌被告有犯罪事實欄部分所述之多項前科，有臺灣
    高等法院被告前案紀錄表一份在卷可按，素行非佳，其未注
    意車前狀況之過失程度，被害人乙○○所受傷勢已達骨折程
    度，傷勢不輕，及發生事故後被告雖為規避肇事責任而駕車
    逃逸，惟亦曾先停車察看被害人傷勢，可徵其惡性尚非重大
    ，暨其犯罪後坦承犯行，態度良好，惟迄未與被害人達成和
    解，賠償損失等一切情狀，分別量處如主文所示之刑，並定
    其應執行之刑，以示懲儆。
據上論斷，應依刑事訴訟法第273 條之1 第1 項、第299 條第1
項前段，刑法第185 條之4 、第284 條第1 項前段、第55條、第
47條第1 項、第51條第5 款，刑法施行法第1 條之1 第1 項、第
2 項前段，道路交通管理處罰條例第86條第1 項，判決如主文。
本案經檢察官吳宗光到庭執行職務。
中    華    民    國    97    年    8     月    29    日
                      交通法庭  法  官 張紹省
以上正本證明與原本無異。
如不服本判決應於送達後十日內向本院提出上訴狀。
                                書記官 周雅玲
中    華    民    國    97    年    8     月    29    日
附錄本案論罪科刑法條全文：
中華民國刑法第185條之4
駕駛動力交通工具肇事，致人死傷而逃逸者，處六月以上五年以
下有期徒刑。
中華民國刑法第284條第1項
因過失傷害人者，處六月以下有期徒刑、拘役或五百元以下罰金
，致重傷者，處一年以下有期徒刑、拘役或五百元以下罰金。


司法院資訊處製作；財團法人民間司法改革基金會備份。
